os.lexc
LEXICON Athem-Fem
Fem-I-Stem-Long				; !"Die feminina weisen vielfach formen der i-declination auf" tk will need to create idiosyncratic endings for each
!!!!!!!!!!!!!!!!!!!!!!!!!!!!!!!!!!!!!!!!!!!!!!!!!!!!!!!!!!!
!!!!!!!!!!!!!!!!!!!!!!!!!!!!!!!!!!!!!!!!!!!!!!!!!!!!!!!!!!!

LEXICON Verbs
StrongVerbs			;
WeakVerbs			;
IrregularVerbs		;

!!!!!!!!!!!!!!!!!!!!!!!!!!!!!!!!!!!!!!!!!!!!!!!!!!!!!!!!!!
!!!!!!!!!!!!!!!!!!!!!!!!!!!!!!!!!!!!!!!!!!!!!!!!!!!!!!!!!!
!!!!!!!!!!!!!!!!!!!!!!!!!!!!!!!!!!!!!!!!!!!!!!!!!!!!!!!!!!
!!!!!!!!!!!!!!!!!!!!!!!!!!!!!!!!!!!!!!!!!!!!!!!!!!!!!!!!!!
!!!!!!!!!!!!!!!!!!!!!!Strong Verbs!!!!!!!!!!!!!!!!!!!!!!!!
!!!!!!!!!!!!!!!!!!!!!!!!!!!!!!!!!!!!!!!!!!!!!!!!!!!!!!!!!!
!!!!!!!!!!!!!!!!!!!!!!!!!!!!!!!!!!!!!!!!!!!!!!!!!!!!!!!!!!
!!!!!!!!!!!!!!!!!!!!!!!!!!!!!!!!!!!!!!!!!!!!!!!!!!!!!!!!!!
!!!!!!!!!!!!!!!!!!!!!!!!!!!!!!!!!!!!!!!!!!!!!!!!!!!!!!!!!!

LEXICON STR1
%<inf%>:%>an		 	# ;	
StrTempus                         ;
%<pastpart%>:³%>an              # ;
%<prespart%>:and Adj-ja-jo	;	!participial adjective
%<prespart%>:and ND-Stem-Decline ;	!participial noun

LEXICON STR2
%<inf%>:%>an              	# ;
StrTempus2                        ;
%<pastpart%>:³%>an              # ;
%<prespart%>:and Adj-ja-jo	;
%<prespart%>:and ND-Stem-Decline  ;	!participial noun

LEXICON STR3
%<inf%>:%>an                    # ;
StrTempus                         ; !class 3 conjugates like STR1
%<pastpart%>:³%>an              # ;
%<prespart%>:and Adj-ja-jo	;
%<prespart%>:and ND-Stem-Decline  ;	!participial noun

LEXICON STR4
%<inf%>:%>an                    # ;
:₄ StrTempus4                     ; !classes 4 and 5 are unique but haƀe similar input vowels to class 3, thus the extra subscript
%<pastpart%>:₄³%>an             # ;
%<prespart%>:and Adj-ja-jo	;
%<prespart%>:and ND-Stem-Decline  ;	!participial noun

LEXICON STR5
%<inf%>:%>an                    # ;
:₄ StrTempus4                     ; !5 is like 4 in inflections
%<pastpart%>:₅³%>an 		# ;
%<prespart%>:and Adj-ja-jo	;
%<prespart%>:and ND-Stem-Decline  ;	!participial noun

LEXICON STR6				!fine but cannot yet account for the -jan ƀerbs in class 6
%<inf%>:%>an                    # ;
StrTempus                         ; !
%<pastpart%>:%>an               # ; ! faran->gifaran
%<prespart%>:and Adj-ja-jo	;
%<prespart%>:and ND-Stem-Decline  ;	!participial noun

LEXICON STR7
%<inf%>:%>an                    # ;
:₇ StrTempus                      ; !
%<pastpart%>:³%>an              # ;
%<prespart%>:and Adj-ja-jo	;
%<prespart%>:and ND-Stem-Decline  ;	!participial noun

LEXICON StrTempus			!for first and 3rd class strong verbs
%<pres%>: STR-INFL-PRES                       ;
%<pret%>: STR-INFL-PRET-1Grade                ;
%<pret%>: STR-INFL-PRET-2Grade         ;
%<impv%>: STR-IMPERATIV                       ;

LEXICON StrTempus2				!for second class strong verbs
%<pres%>: STR-INFL-PRES                       ;
%<pret%>: STR-INFL-PRET-1Grade                ;
%<pret%>: STR-INFL-PRET-2Grade         ;
%<impv%>: STR-IMPERATIV                       ;

LEXICON StrTempus4                              !for 4th class strong verbs
%<pres%>: STR-INFL-PRES                       ;
%<pret%>: STR-INFL-PRET-1Grade                ;
%<pret%>: STR-INFL-PRET-2Grade         ;
%<impv%>: STR-IMPERATIV                       ;

LEXICON STR-INFL-PRES
%<indic%>: STR-INFL-PRES-INDIC		;
%<opt%>: STR-INFL-PRES-OPT		;

LEXICON STR-INFL-PRES-INDIC
%<1st%>%<sg%>:%>u 		# ;
%<2nd%>%<sg%>:%>is			# ;
%<3rd%>%<sg%>:%>iđ			# ;
%<1st%>%<pl%>:%>ađ		# ;
%<2nd%>%<pl%>:%>ađ		# ;
%<3rd%>%<pl%>:%>ađ		# ;

LEXICON STR-INFL-PRES-OPT
%<1st%>%<sg%>:%>e 		# ;
%<2nd%>%<sg%>:%>es			# ;
%<3rd%>%<sg%>:%>e			# ;
%<1st%>%<pl%>:%>en		# ;
%<2nd%>%<pl%>:%>en		# ;
%<3rd%>%<pl%>:%>en		# ;

LEXICON STR-INFL-PRET-1Grade
%<indic%>%<1st%>%<sg%>:¹ #		;
%<indic%>%<3rd%>%<sg%>:¹ #		;

LEXICON STR-INFL-PRET-2Grade
%<indic%>:² STR-INFL-PRET-INDIC              ;
%<opt%>:² STR-INFL-PRET-OPT              ;

LEXICON STR-INFL-PRET-INDIC
%<2nd%>%<sg%>:%>i			# ;
%<1st%>%<pl%>:%>un		# ;
%<2nd%>%<pl%>:%>un		# ;
%<3rd%>%<pl%>:%>un		# ;

LEXICON STR-INFL-PRET-OPT
%<1st%>%<sg%>:%>i 		# ;
%<2nd%>%<sg%>:%>is			# ;
%<3rd%>%<sg%>:%>i			# ;
%<1st%>%<pl%>:%>in		# ;
%<2nd%>%<pl%>:%>in		# ;
%<3rd%>%<pl%>:%>in		# ;

LEXICON STR-IMPERATIV
%<sg%>:		#;
%<pl%>:%>ađ	#;

!!!!!!!!!!!!!!!!!!!!!!!!!!!!!!!!!!!!!!!!!!!!!!!!!!!!!!!!!!
!!!!!!!!!!!!!!!!!!!!!!!!!!!!!!!!!!!!!!!!!!!!!!!!!!!!!!!!!!
!!!!!!!!!!!!!!!!!!!!!!!!!!!!!!!!!!!!!!!!!!!!!!!!!!!!!!!!!!
!!!!!!!!!!!!!!!!!!!!!!!!!!!!!!!!!!!!!!!!!!!!!!!!!!!!!!!!!!
!!!!!!!!!!!!!!!!!!!!!!!!!!!wesan!!!!!!!!!!!!!!!!!!!!!!!!!!
!!!!!!!!!!!!!!!!!!!!!!!!!!!!!!!!!!!!!!!!!!!!!!!!!!!!!!!!!!
!!!!!!!!!!!!!!!!!!!!!!!!!!!!!!!!!!!!!!!!!!!!!!!!!!!!!!!!!!
!!!!!!!!!!!!!!!!!!!!!!!!!!!!!!!!!!!!!!!!!!!!!!!!!!!!!!!!!!
!!!!!!!!!!!!!!!!!!!!!!!!!!!!!!!!!!!!!!!!!!!!!!!!!!!!!!!!!!

LEXICON WESAN
%<inf%>:wesan				#;
%<prespart%>:wesand Adj-ja-jo	;
%<prespart%>:wesand ND-Stem-Decline  ;	!participial noun !tk check this? this was just 'and' before I edited it.

%<pres%>%<indic%>%<1st%>%<sg%>:bium		#;
%<pres%>%<indic%>%<1st%>%<sg%>:biun          #;
%<pres%>%<indic%>%<2nd%>%<sg%>:bist          #;
%<pres%>%<indic%>%<2nd%>%<sg%>:bis          #;
%<pres%>%<indic%>%<3rd%>%<sg%>:ist          #;
%<pres%>%<indic%>%<3rd%>%<sg%>:is          #;
%<pres%>%<indic%>%<1st%>%<pl%>:sind          #;
%<pres%>%<indic%>%<1st%>%<pl%>:sindun          #;
%<pres%>%<indic%>%<1st%>%<pl%>:sindon          #;
!%<pres%>%<indic%>%<1st%>%<pl%>:sundon
%<pres%>%<indic%>%<2nd%>%<pl%>:sind          #;
%<pres%>%<indic%>%<2nd%>%<pl%>:sindun          #;
%<pres%>%<indic%>%<2nd%>%<pl%>:sindon          #;
!%<pres%>%<indic%>%<2nd%>%<pl%>:sundon          #;
%<pres%>%<indic%>%<3rd%>%<pl%>:sind          #;
%<pres%>%<indic%>%<3rd%>%<pl%>:sindun          #;
%<pres%>%<indic%>%<3rd%>%<pl%>:sindon          #;
!%<pres%>%<indic%>%<3rd%>%<pl%>:sundon          #;
%<pres%>%<indic%>%<3rd%>%<sg%>%<neg%>:nis          #; ! Manually entered


%<pres%>%<opt%>%<1st%>%<sg%>:sî				#;
%<pres%>%<opt%>%<2nd%>%<sg%>:sîs                         #;
%<pres%>%<opt%>%<3rd%>%<sg%>:sî                         #;
%<pres%>%<opt%>%<3rd%>%<sg%>:wese                         #;
%<pres%>%<opt%>%<1st%>%<pl%>:sîn                         #;
%<pres%>%<opt%>%<2nd%>%<pl%>:sîn                        #;
%<pres%>%<opt%>%<3rd%>%<pl%>:sîn                         #;

%<pret%>%<indic%>%<1st%>%<sg%>:was			#;
%<pret%>%<indic%>%<3rd%>%<sg%>:was                      #;
%<pret%>%<indic%>%<1st%>%<pl%>:wârun                      #;
%<pret%>%<indic%>%<3rd%>%<pl%>:wârun                      #;
%<pret%>%<indic%>%<3rd%>%<pl%>:wâron                      #; ! Not in Gallee for some reason


%<pret%>%<opt%>%<1st%>%<sg%>:wâri                      #;
%<pret%>%<opt%>%<2nd%>%<sg%>:wâris                      #;
%<pret%>%<opt%>%<3rd%>%<sg%>:wâri                      #;
%<pret%>%<opt%>%<1st%>%<pl%>:wârin                      #;
%<pret%>%<opt%>%<2nd%>%<pl%>:wârin                      #;
%<pret%>%<opt%>%<3rd%>%<pl%>:wârin                      #;

%<imper%>%<sg%>:wis                         #;
%<imper%>%<sg%>:wes                         #;
%<imper%>%<pl%>:wesađ				#;
%<imper%>%<pl%>:wesat				#;

LEXICON Pronouns		
Personal-Pronouns			;
Possessive-Pronouns			;
Demonstrative-Pronouns			;
Compound-Pronouns			;
Interrogative-Pronouns			;
Ortsadverbien-Pronouns			;
Indefinite-Pronouns			;

LEXICON Possessive-Pronouns
mîn%<prn%>%<poss%>%<1st%>%<masc%>%<sg%>:mîn	#	;
thîn%<prn%>%<poss%>%<2nd%>%<masc%>%<nom%>%<sg%>:thîn	#	; !tk
thîn%<prn%>%<poss%>%<2nd%>%<masc%>%<dat%>%<sg%>:thînun	#	; !tk
sîn%<prn%>%<poss%>%<3rd%>%<masc%>%<sg%>:sîn	#	;
mîn%<prn%>%<poss%>%<1st%>%<neut%>%<sg%>:mîn	#	;
thîn%<prn%>%<poss%>%<2nd%>%<neut%>%<sg%>:thîn	#	;
sîn%<prn%>%<poss%>%<3rd%>%<neut%>%<sg%>:sîn	#	;
ira%<prn%>%<poss%>%<3rd%>%<fem%>%<sg%>:ira		#	;
sîn%<prn%>%<poss%>%<3rd%>%<masc%>%<pl%>:iro	#	;
sîn%<prn%>%<poss%>%<3rd%>%<neut%>%<pl%>:iro	#	;
ira%<prn%>%<poss%>%<3rd%>%<fem%>%<pl%>:iro		#	;

LEXICON StrongVerbs
bihlîdan%<v%>%<str%>%<class1%>:bihlîd STR1	;	!	bihlîdan* 5, bi-hlî-d-an*, as., st. V. (1a): nhd. einschließen, umfassen, decken; ne. enclose (V.), cover (V.)
bismîtan%<v%>%<str%>%<class1%>:bismît STR1	;	!	bismîtan* 1, bi-smî-t-an*, as., st. V. (1a): nhd. beflecken; ne. pollute (V.); W.: mnd. besmitten, sw. V., beflecken, besudeln
giskînan%<v%>%<str%>%<class1%>:giskîn STR1	;	!	giskînan* 1, gi-skî-n-an*, as., st. V. (1b): nhd. scheinen, leuchten; ne. shine (V.)
lîhan%<v%>%<str%>%<class1%>:lîh STR1	;	!	lîhan* 1, lîh-an*, as., st. V. (1b): nhd. leihen, verleihen; ne. lend (V.); W.: mnd. lîen, lîgen, st. V., leihen
snîthan%<v%>%<str%>%<class1%>:snîth STR1	;	!	snîthan 3, snîth-an, as., st. V. (1a): nhd. schneiden; ne. cut (V.); W.: mnd. snîden, st. V., schneiden, abschneiden
wrîtan%<v%>%<str%>%<class1%>:wrît STR1	;	!	wrîtan* 3, wrî-t-an*, as., st. V. (1): nhd. ritzen, reißen, zerreißen, schreiben; ne. tear (V.), write (V.); W.: mnd. wrîten, st. V., ritzen, schreiben, zeichnen
bilûkan%<v%>%<str%>%<class2%>:bilûk STR2	;	!	bilûkan*, bi-lûk-an*, as., st. V. (2a): nhd. verschließen, einschließen; ne. lock (V.) up; W.: mnd. beluken, st. V., schließen
driogan%<v%>%<str%>%<class2%>:driog STR2	;	!	driogan* 1, driog-an*, as., st. V. (2a): nhd. betrügen; ne. deceive (V.); W.: mnd. drêgen, drogen, st. V., trügen, betrügen
fliotan%<v%>%<str%>%<class2%>:fliot STR2	;	!	fliotan* 4, fli-o-t-an*, as., st. V. (2b): nhd. fließen, schwimmen; ne. flow (V.), swim (V.); W.: mnd. vlêten, st. V., fließen
gitiohan%<v%>%<str%>%<class2%>:gitioh STR2	;	!	gitiohan* 1, gi-tio-h-an*, as., st. V. (2b): nhd. herausziehen, aufziehen; ne. pull (V.) out; W.: mnd. getên, st. V., ziehen
kiuwan%<v%>%<str%>%<class2%>:kiuw STR2	;	!	kiuwan* 1, kiwan, kiu-w-an*, ki-w-an*, as., st. V. (2a): nhd. kauen; ne. chew (V.)
slûtan%<v%>%<str%>%<class2%>:slût STR2	;	!	slûtan?***, s-lû-t-an?***, as., st. V. (2b): nhd. schließen; ne. lock (V.); W.: mnd. slûten, st. V., schließen, verschließen
singan%<v%>%<str%>%<class3a%>:sing STR3    ;	! nhd. singen
girinnan%<v%>%<str%>%<class3a%>:girinn STR3    ;	! nhd. gerinnen
gifregnan%<v%>%<str%>%<class3b%>:gifregn STR3    ;	! nhd. erfahren (V.)
spurnan%<v%>%<str%>%<class3b%>:spurn STR3    ;	! nhd. treten, zertreten (V.), ausschlagen
âwerthan%<v%>%<str%>%<class3b%>:âwerth STR3    ;	! nhd. ƀerderben, abfallen, zu Grunde gehen
undgeldan%<v%>%<str%>%<class3b%>:undgeld STR3    ;	! nhd. entgelten, büßen
sprekan%<v%>%<str%>%<class4%>:sprek STR4    ;	! nhd. sprechen
biniman%<v%>%<str%>%<class4%>:binim STR4    ;	! nhd. wegnehmen, berauben
tebrekan%<v%>%<str%>%<class4%>:tebrek STR4    ;	! nhd. zerbrechen
undarniman%<v%>%<str%>%<class4%>:undarnim STR4    ;	! nhd. „unternehmen“, unterbrechen
farkuman%<v%>%<str%>%<class4%>:farkum STR4    ;	! nhd. ƀergehen
witharkuman%<v%>%<str%>%<class4%>:witharkum STR4    ;	! nhd. „wiederkommen“, zurückkehren
sehan%<v%>%<str%>%<class5%>:seh STR5    ;	! nhd. sehen
farsehan%<v%>%<str%>%<class5%>:farseh STR5    ;	! nhd. sehen
bigehan%<v%>%<str%>%<class5%>:bigeh STR5    ;	! nhd. sich ƀermessen (V.), beichten, ƀerkünden
andkwethan%<v%>%<str%>%<class5%>:andkweth STR5    ;	! nhd. widersprechen
metan%<v%>%<str%>%<class5%>:met STR5    ;	! nhd. halten für
upwegan%<v%>%<str%>%<class5%>:upweg STR5    ;	! nhd. aufwiegen
slahan%<v%>%<str%>%<class6%>:slah STR6    ;	! nhd. schlagen, töten
gidragan%<v%>%<str%>%<class6%>:gidrag STR6    ;	! nhd. tragen, bringen, mit sich bringen, gebären
farspanan%<v%>%<str%>%<class6%>:farspan STR6    ;	! nhd. ƀerlocken
skaƀan%<v%>%<str%>%<class6%>:skaƀ STR6    ;	! nhd. schaben, kratzen
sakan%<v%>%<str%>%<class6%>:sak STR6    ;	! nhd. streiten, schelten
fâhan%<v%>%<str%>%<class7%>:fâh STR7    ;	! nhd. sich wenden, fangen, fassen
gihêtan%<v%>%<str%>%<class7%>:gihêt STR7    ;	! nhd. ƀerheißen
telâtan%<v%>%<str%>%<class7%>:telât STR7    ;	! nhd. „zerlassen“ (V.), sich zerteilen
bigangan%<v%>%<str%>%<class7%>:bigang STR7    ;	! nhd. behüten, begehen, sorgen, sorgen für
nitharfallan%<v%>%<str%>%<class7%>:nitharfall STR7    ;	! nhd. niederfallen
wesan%<v%>%<irregular%>: WESAN			;	!nhd. sein
